FACULTAD DE INGENIERÍA
ESCUELA DE POSTGRADOS

LABORATORIO # 1

1) VECTORES Y MATRICES
1.1) Cree un vector por cada estudiante que almacene los 5 registros
```{r}
student_1 = c(50.4, 62.3, 92.1, 77.6, TRUE)
student_2 = c(41.7, 87.9, 75.3, 72.4, FALSE)
student_3 = c(30.3, 67.8, 69.3, 71.2, FALSE)
student_4 = c(65.4, 85.1, 92.3, 96.8, TRUE)
student_5 = c(70.4, 88.2, 95.2, 90.7, TRUE)
student_1
student_2
student_3
student_4
student_5
```
1.2) Cree el vector students_vector, sus elementos serán cada uno de los vectores creados anteriormente.
```{r}
students_vector = c(student_1, student_2, student_3, student_4, student_5)
students_vector
```
1.3) Construya una matriz de nombre students_matrix que reciba como parámetro students_vector.
```{r}
students_matrix = matrix(students_vector, byrow = TRUE, nrow = 5)
students_matrix
```
2)NOMBRADO DE UNA MATRIZ
2.1 Cree los vectores name_students y name_courses_legal_age
```{r}
name_students = c("Lily Brown", "Davis Moore", "Susan Taylor", "Mike Jones", "Tom Hill")
name_courses_legal_age = c("TIC", "Accounting", "Psychology", "Ethics", "Legal_age")
name_students
name_courses_legal_age
```
2.2) Utilice estos vectores para crear el nombrado de filas y columnas de la matriz students_vector. En las filas deben aparecer los estudiantes y en columnas los cursos y si es mayor de edad.
```{r}
colnames(students_matrix) = name_courses_legal_age
rownames(students_matrix) = name_students
students_matrix

```
3) rowSums, cbind
3.1) Cree el vector total_grade_student que contenga la sumatoria de todas las notas por cada estudiante, utilice la función rowSum para hacerlo, tome en cuenta que solo debe considerar las primera 4 columnas, porque la última corresponde a la mayoría de edad.
```{r}
students_matrix
grade_student1 = c(students_matrix[1,1:4])
grade_student2 = c(students_matrix[2,1:4])
grade_student3 = c(students_matrix[3,1:4])
grade_student4 = c(students_matrix[4,1:4])
grade_student5 = c(students_matrix[5,1:4])
students_sumatoria = c(grade_student1, grade_student2, grade_student3, grade_student4, grade_student5)
students_sumatoria_matrix = matrix(students_sumatoria, byrow = TRUE, nrow = 5)
students_sumatoria_matrix
total_grade_student = rowSums(students_sumatoria_matrix)
total_grade_student
```
3.2)Pegue el vector total_grade_student con la matriz students_matrix por medio de la función cbind y asigne el resultado a una nueva matriz de nombre result_students
```{r}
result_students = cbind(students_matrix, total_grade_student)
result_students
```
4)SELECCIONANDO ELEMENTOS DE UNA MATRIZ
4.1) De la matriz result_students seleccione la fila 1, 3 y 5 y las columnas 2 y 4. Almacene el resultado en una variable de nombre selected_elements e imprima el resultado.
```{r}
result_students[1, 2]
result_students[1, 4]
result_students[3, 2]
result_students[3, 4]
result_students[5, 2]
result_students[5, 4]
selected_elements = c(result_students[1, 2], result_students[1, 4], result_students[3, 2], result_students[3, 4], result_students[5, 2], result_students[5, 4])
selected_elements

```
5) DATA FRAME
5.1) Construya un data frame de nombre students_grades_df utilizando la matriz result_students como parámetro
```{r}
result_students
students_grades_df = data.frame(result_students)
students_grades_df
```
5.2) Utilice la función subset en students_grades_df para filtrar por la siguiente condición: Que la columna Accounting sea mayor a 80 y que Legal_age sea verdadero.
```{r}
students_grades_df
filtro_df = data.frame(subset(students_grades_df, subset = Accounting > 80))
subset(filtro_df, subset = Legal_age > FALSE)
```
6) FUNCIONES Y CONDICIOINES DE BUCLE
6.1)  Construya una función de nombre students_projection que recorra la matriz result_students.
6.2) Al recorrer filas y columnas obtendrá el valor de la nota que se encuentra en cada celda de la matriz, con este valor aplique las siguientes condiciones para imprimir un mensaje:

6.2.1. Si la nota es menor o igual a 45 imprima "Student at risk"
6.2.2. Si la nota es mayor a 45 y menor a 61 imprima “Student may be approved”
6.2.3. Si la nota es mayor o igual a 61 imprima “Student approved”

6.3 Pruebe la función haciendo un llamado a la misma.

```{r}
students_projection = function(){
  x = nrow(result_students)
  for(i in 1:5){
    for(j in 1:4){
      if(result_students[i,j] <= 45){
        print("Student at risk")
      } else{
        if(result_students[i,j] > 45 & result_students[i,j] < 61 ){
          print("Student may be approved")
        }else{
          if(result_students[i,j] >= 61){
            print("Student approved")
          }
        }
          
      }
      print(result_students[i,j])
    }
  }
}
students_projection()
```
7) DATA FRAME Y LAPPLY
7.1) Construya la función index_education que reciba un parámetro de nombre grade.
La función debe operar la siguiente fórmula:
```{r}
index_education = function(grade){
  oper = grade/100 + 1
  oper = oper/2
  return(oper)
}
index_education(10)
```
7.2) Utilice students_grades_df seleccionando todas las filas y solamente las primeras 4 columnas, luego asigne el resultado en all_students_grade
```{r}
all_students_grade = students_grades_df[,1:4]
all_students_grade
```
7.3) Utilice lapply pasando de parámetros all_students_grade y la función index_education.
```{r}
resultado = lapply(all_students_grade, index_education(10))
resultado
```
8)MATH UTILITES
8.1) Utilice students_grades_df y obtenga el promedio de las 4 asignaturas luego
asigne los resultados en un vector de nombre score_mean
```{r}
students_grades_df
avg1 = mean(students_grades_df[1, 1:4])
avg2 = mean(students_grades_df[2, 1:4])
avg3 = mean(students_grades_df[3, 1:4])
avg4 = mean(students_grades_df[4, 1:4])
avg5 = mean(students_grades_df[5, 1:4])
score_mean = c(avg1, avg2, avg3, avg4, avg5)
score_mean
```













